# 递延所得税负债转回冲销所得税费用增加净利润

提问人：jeffwenc 时间：2011-01-04 13:06:00
请教一下陈版：递延所得税负债转回冲销所得税费用增加净利润是计入非经常性损益吗，谢谢

回答人：chenyiwei
回复 藤椅 jeffwenc 的帖子递延所得税负债转回冲销递延所得税费用是否作为非经常性损益，取决于对应的损益项目是否属于非经常性损益。这是通过非经常性损益明细表中的“非经常性损益项目的所得税影响”这个项目体现出来的，并不是一个单独的非经常性损益项目。